臺灣新北地方法院三重簡易庭民事簡易判決
　　　　　　　　　　　　　　　　　 110年度重簡字第1557號
原　　　告　池氏翠　
被　　　告　阮夢緣　
上列當事人間請求侵權行為損害賠償事件，經本院刑事庭移送前
來（110 年度簡附民字第154 號），本院於民國110 年11月9 日
言詞辯論終結，判決如下：
    主  文
被告應給付原告新臺幣壹萬元，及自民國一百一十年八月六日起
至清償日止，按年息百分之五計算之利息。
原告其餘之訴駁回。
本判決原告勝訴部分得假執行。
原告其餘假執行之聲請駁回。
    事  實  及  理  由
一、原告主張：緣被告與原告因有感情及債務糾紛，竟基於公然
    侮辱之犯意，於民國109 年11月20日，透過網際網路連結臉
    書社群網站「Hoi Anh Em Lin Khau Tai TaiWan」公開社團
    ，於不特定人得共見共聞下，以越南語張貼貼文辱罵原告略
    以：胖子、妓女、蕩婦等語，足以貶損原告之名譽及人格尊
    嚴，造成原告精神上之嚴重痛苦，故被告應賠償原告精神慰
    撫金新臺幣（下同）200,000 元。為此，爰依侵權行為之法
    律關係提起本件訴訟，併為聲明：被告應給付原告200,000
    元及自起訴狀繕本送達翌日起至清償日止，按年息百分之5
    計算之利息。並陳明願供擔保請准宣告假執行。
二、被告則請求駁回原告之訴，並以：當時被告先生和原告在一
    起，被告因為看到原告與被告先生通話紀錄的內容，才情緒
    激動辱罵原告等語置辯。
三、本件原告主張之事實，業經本院核閱本院刑事庭110 年度簡
    字第1885號刑事電子卷證屬實。且被告上開行為，因犯公然
    侮辱罪，業經本院刑事庭以110 年度簡字第1885號刑事簡易
    判決判處罰金3,000 元，如易服勞役，以1,000 元折算1 日
    確定，有上開判決書可按。被告雖以前開情詞置辯，並提出
    對話紀錄為證，然縱認屬實，亦難據此認定被告所為不構成
    侵權行為。是堪認原告之主張為真實。
四、按因故意或過失，不法侵害他人之權利者，負損害賠償責任
    ；不法侵害他人之身體、健康、名譽、自由、信用、隱私、
    貞操，或不法侵害其他人格法益而情節重大者，被害人雖非
    財產上之損害，亦得請求賠償相當之金額。其名譽被侵害者
    ，並得請求回復名譽之適當處分。民法第184 條第1 項前段
    、第195 條第1 項規定甚明。又名譽權之侵害非即與刑法之
    誹謗罪相同，名譽為人格之社會評價，名譽有無受損害，應
    以社會上對個人評價是否貶損作為判斷之依據，苟其行為足
    以使他人在社會上之評價受到貶損，其行為不以廣佈於社會
    為必要，僅使第三人知悉其事，亦足當之（最高法院90年台
    上字第646 號判決意旨參照）。復按精神慰撫金之賠償須以
    人格權遭遇侵害，使精神上受有痛苦為必要，其核給之標準
    固與財產上損害之計算不同，然非不可斟酌雙方身分資力與
    加害程度，及其他各種情形核定相當之數額。又名譽被侵害
    者，關於非財產上之損害，加害人雖亦負賠償責任，但以相
    當之金額為限，所謂相當，應以實際加害情形與其名譽影響
    是否重大，及被害者之身分地位與加害人經濟狀況等關係定
    之（最高法院51年台上字第223 號判例、47年台上字第1221
    號判例參照）。查本件被告張貼前揭貼文辱罵原告，依通常
    社會觀念，自已對原告構成名譽權之侵害。故原告本於侵權
    行為損害賠償請求權，請求被告賠償精神慰撫金，洵屬有據
    。爰審酌原告係國小肄業，之前在卡拉OK店上班，現無業，
    109 年度所得給付總額7,420 元，名下有不動產；被告為高
    中肄業，目前從事美甲業，因疫情緣故，月收入不到1 萬元
    ，109 年度所得給付總額39,515元，名下無財產等情，此業
    據兩造陳明在卷，並有本院依職權調取之兩造稅務電子閘門
    財產所得調件明細表可參。則本院參酌兩造之身分、地位、
    經濟狀況及被告行為之動機、侵害情節及對原告精神上所造
    成痛苦之程度等一切情狀，認原告所得請求被告賠償之精神
    慰撫金以10,000元為適當，逾此部分之請求，尚屬無據。
五、綜上所述，原告依據侵權行為之法律關係，請求被告應給付
    10,000元，及自起訴狀繕本送達翌日即110 年8 月6 日起至
    清償日止，按年息百分之5 計算之利息，為有理由，應予准
    許；逾此部分之請求，為無理由，應予駁回。
六、本件原告勝訴部分，係適用簡易程序所為被告敗訴之判決，
    爰依職權宣告假執行。至原告敗訴部分，其假執行之聲請，
    即失其依據，應併予駁回。
七、本件事證已臻明確，兩造其餘主張、攻擊防禦方法及所提之
    證據，均核與本件判決所認結果不生影響，爰毋庸逐一再加
    論述，附此敘明。
八、又本件係由本院刑事庭移送民事庭之刑事附帶民事訴訟事件
    ，依刑事訴訟法第504 條第2 項之規定，免納裁判費，且本
    件訴訟中亦未生其他訴訟費用，故無庸為訴訟費用負擔之諭
    知，併予敘明。
中    華    民    國   110    年    11    月    23    日
                  三重簡易庭  法  官  王士珮
以上正本係照原本作成。
如不服本判決，應於送達後20日內，向本院提出上訴狀，並表明
上訴理由，如於本判決宣示後送達前提起上訴者，應於判決送達
後20日內補提上訴理由書（須附繕本）。
中    華    民    國   110    年    11    月    23    日
                              書記官  楊家蓉